【裁判字號】    97,交上訴,2175
【裁判日期】    970915
【裁判案由】    公共危險
【裁判全文】
臺灣高等法院臺中分院刑事判決      97年度交上訴字第2175號
上  訴  人
即  被  告  甲○○
上列上訴人因公共危險案件，不服臺灣彰化地方法院97年度交訴
字第92號中華民國97年7月22日第一審判決（ 起訴案號：臺灣地
方法院檢察署97年度偵字第5131號），提起上訴，本院判決如下
：
    主  文
上訴駁回。
    理  由
一、本審記載犯罪事實與第一審判決書所載相同，玆引用之。
二、按依刑事訴訟法第350條、第361條、第362條、第367條規定
    ，不服地方法院之第一審判決而上訴者，須提出上訴書狀，
    並應敘述具體理由，為上訴必備之程式；其所提出之書狀未
    敘述上訴理由，或僅曾以言詞陳述上訴理由者，均應於上訴
    期間屆滿後20日內補提理由書於第一審法院。第一審法院經
    形式審查，認逾期未補提上訴理由者，應定期間先命補正；
    逾期未補正者，為上訴不合法律上之程式，應以裁定駁回。
    倘已提出上訴理由，但所提非屬具體理由者，則由第二審法
    院以上訴不合法律上之程式，判決駁回。而所謂具體理由，
    必係依據卷內既有訴訟資料或提出新事證，指摘或表明第一
    審判決有何採證認事、用法或量刑等足以影響判決本旨之不
    當或違法，而構成應予撤銷之具體事由，始克當之（例如：
    依憑證據法則具體指出所採證據何以不具證據能力，或依憑
    卷證資料，明確指出所為證據證明力之判斷如何違背經驗、
    論理法則）；倘僅泛言原判決認定事實錯誤、違背法令、量
    刑失之過重或輕縱，而未依上揭意旨指出具體事由，或形式
    上雖已指出具體事由，然該事由縱使屬實，亦不足以認為原
    判決有何不當或違法者（例如：對不具有調查必要性之證據
    ，法院未依聲請調查亦未說明理由，或援用證據不當，但除
    去該證據仍應為同一事實之認定），皆難謂係具體理由，俾
    與第二審上訴制度旨在請求第二審法院撤銷、變更第一審不
    當或違法之判決，以實現個案救濟之立法目的相契合，並節
    制濫行上訴（ 最高法院97年度臺上字第892號刑事判決意旨
    參照）。
三、上訴人即被告甲○○（下稱被告）不服原審判決提起上訴，
    其上訴理由狀略謂：被告騎機車於機車左後視鏡擦撞到被害
    人當下，因被告與被害人理論事情發生之對錯，雙方互相氣
    憤而產生了誤會，被告並未有肇事致人受傷之後駛離現場或
    逃逸之故意云云。
四、次按刑法第185條之4之駕駛動力交通工具逃逸罪，於民國88
    年4月21日經總統令公布 ，而本罪增訂之立法理由，乃「為
    維護交通安全，加強救護，減少被害人之死傷，促使駕駛人
    於肇事後，能使被害人即時救護，特增設本條」，立法者認
    駕駛人駕車肇事後，倘能將被害人即時救護，或留在現場處
    理，避免後車再次撞擊傷者，均可減輕或避免被害人之傷亡
    ，此攸關社會大眾生命、身體之安全，因而將駕車肇事逃逸
    行為，明文規定為犯罪行為加以處罰。本條既是在防止逃逸
    行為所產生之抽象危險，因此所謂「逃逸」，應非指行為人
    有積極「逃亡、隱匿」等阻礙犯罪偵查行為，而係指行為人
    不留在肇事現場為即時救護、避免後車再度撞擊或協助相關
    人員迅速處理事故而離去之行為，蓋此一離去行為可能使因
    肇事所發生之損害有再度擴大之危險（最高法院95年度台上
    字第21 93號判決可資參照） 。查，被告於原審審理中業已
    自承：「我撞到被害人的時候，我有停下來看，有跟他道歉
    ，我以為他沒有受傷，我才走。他後來有來跟我理論，我想
    他要敲詐，我就沒有理他。我離開現場時，沒有跟被害人講
    說我的姓名、電話，我當時趕著送麵線。我沒有對被害人為
    救護。」等語（原審卷第28頁背面），並對於因車禍擦撞徒
    步行走之被害人乙○○，致乙○○受有左手挫傷併擦傷等傷
    害，竟棄乙○○之生命、身體安全於不顧，立刻騎乘原機車
    離開現而逃逸等情亦坦承不諱（原審卷第32頁）。而原審依
    被告之自白、證人即被害人乙○○於警詢時證述、道路交通
    事故調查報告表（一）（二）、照片14紙及診斷書等證據，
    並審酌被告之煙毒等前科之累犯應加重其刑，及被告犯後坦
    承，情輕法重，堪予憫恕，給予適用刑法第59條之減輕其刑
    機會各節，暨審酌被告除毒品相關案件外，別無其他前科，
    其於事發後當日即與被害人和解，賠償被害人損失，且被告
    現有正當工作，每日外送便當，足見其有積極向上及悔悟之
    心等一切情狀，量處有期徒刑4月，如易科罰金，以新台幣1
    千元折算1日 ，其採證認定事實及適用法律，於法並無違誤
    ，量刑亦符合「罰當其罪」之原則，並無輕重失衡之情形。
    是被告上訴理由所指各節，不足以認為原判決有何不當或違
    法，難謂係具體理由，應認其上訴違背法律上之程式。
五、綜上所述，被告之上訴理由，不能認係依據卷內訴訟資料指
    摘或表明第一審判決有何採證、認事、用法或量刑等足以影
    響判決本旨之不當或違法，而構成應予撤銷之具體事由，僅
    徒憑己意請求從輕量刑，難謂上訴適法，其上訴自屬違背法
    律上之程式，應予以駁回 ，爰依刑事訴訟法第367條前段、
    第372條之規定，不經辯論判決如主文。
據上論斷，應依刑事訴訟法第367條前段、第372條，判決如主文
。
中    華    民    國    97    年    9     月    15    日
            刑事第五庭  審判長法  官    趙  春  碧
                              法  官    楊  真  明
                              法  官    賴  恭  利
上列正本證明與原本無異。
如不服本判決應於收受送達後10日內，向本院提出上訴書狀，其
未敘述上訴之理由者，並得於提起上訴後10日內向本院補提理由
書 (均須按他造當事人之人數附繕本)。
                              書記官    林  桂  鳳
中    華    民    國    97    年    9     月    15    日


司法院資訊處製作；財團法人民間司法改革基金會備份。
